臺灣高等法院刑事判決               100年度上易字第2312號
上  訴  人  臺灣板橋地方法院檢察署檢察官
被      告  柯進學
被      告  柯進丁
被      告  吳景泉
被      告  柯進園
上列上訴人因被告賭博案件，不服臺灣板橋地方法院
100年度簡上字第535號，中華民國100年9月8日第一審判決（聲
請簡易判決處刑案號：臺灣板橋地方法院檢察署100年度偵字第
6164號），提起上訴，本院判決如下：
    主  文
上訴駁回。
    理  由
一、本案經本院審理結果，認為第一審法院合議庭以被告柯進學
    、柯進丁、吳景泉、柯進園等四人固有於民國100年2月24日
    下午17時起，在新北市○○區○○路二段188之1號1樓沙發
    加工廠內，以麻將牌賭博財物之行為，然因上開處所並非公
    眾得出入之場所，不符合刑法第266條第1項前段公然賭博罪
    之構成要件，而諭知被告等四人無罪之判決，認事用法並無
    不當，應予維持，並引用第一審判決書記載之證據及理由（
    詳如附件─第一審判決書乙件）。
二、檢察官不服第一審判決提起上訴，仍堅指上開賭博之處所，
    乃公眾得出入之場所，被告等四人之行為，該當刑法第266
    條第1項前段之公然賭博罪，而指摘第一審判決不當云云，
    並認為法院應傳喚當日前往該工廠送貨之人員到庭作證，以
    辨明前開場所是否屬「公眾得出入之場所」。
三、本院查第一審法院合議庭對於被告等四人及證人呂欣盈在偵
    審中歷次之陳述，及證詞詳予勾稽，並諭請被告等依據當日
    員警查獲本案動線依序拍攝現場照片提出法院查核，認定被
    告等四人當日賭博之場所乃民間工廠，且該廠房之進出處設
    有鐵捲門，既非一般人得任意進出，且有相當之門禁措施，
    非屬公共場所或公眾得出入之場所，已詳敘其理由及認定之
    依據。則第一審法院合議庭本於罪疑唯輕之法則，以本件尚
    不能證明被告等犯罪，而諭知被告等無罪之判決，並無重大
    瑕疵可指。至於檢察官上訴意旨，認為法院應傳喚當日前往
    該廠送貨之人員，究明此處所是否公眾得出入之場所乙節，
    經詢問被告等，當日送貨者為何人，被告等均一致陳明係被
    告柯進學之子，則縱使此人到庭作證，因與被告柯進學有父
    子關係，殊難期待為公允無私之證述。況本件乃專科罰金之
    案件，本諸罪疑唯輕，微罪不舉之原則，實無再動用司法資
    源，窮追到底之必要，併此敘明。
四、綜上所述，本件檢察官之上訴為無理由，應予駁回。
據上論斷，應依刑事訴訟法第368條、第373條判決如主文。
本案經檢察官張啟彬到庭執行職務。
中    華    民    國   100    年    12    月    14    日
                  刑事第一庭    審判長法  官  葉騰瑞
                                      法  官  莊明彰
                                      法  官  彭政章
以上正本證明與原本無異。
不得上訴。
                                      書記官  魏淑娟
中    華    民    國   100    年    12    月    16    日